【裁判字號】    98,裁,87
【裁判日期】    980115
【裁判案由】    綜合所得稅
【裁判全文】
最  高  行  政  法  院  裁  定
                                        98年度裁字第87號
上  訴  人  甲○○
被 上訴 人  財政部臺灣省北區國稅局
代  表  人  陳文宗
上列當事人間綜合所得稅事件，上訴人對於中華民國97年8月27
日臺北高等行政法院97年度訴字第486號判決關於其不利部分，
提起上訴，本院裁定如下：
    主  文
上訴駁回。
上訴審訴訟費用由上訴人負擔。
    理  由
一、按對於高等行政法院判決之上訴，非以其違背法令為理由，
    不得為之，行政訴訟法第242條定有明文。依同法第243條第
    1項規定，判決不適用法規或適用不當者，為違背法令；而
    判決有同條第2項所列各款情形之一者，為當然違背法令。
    是當事人對於高等行政法院判決上訴，如依行政訴訟法第24
    3條第1項規定，以高等行政法院判決有不適用法規或適用不
    當為理由時，其上訴狀或理由書應有具體之指摘，並揭示該
    法規之條項或其內容。如以行政訴訟法第243條第2項所列各
    款情形為理由時，其上訴狀或理由書，應揭示合於該條項各
    款之事實。上訴狀或理由書如未依此項方法表明者，即難認
    為已對高等行政法院判決之違背法令有具體之指摘，其上訴
    自難認為合法。
二、本件上訴人對於高等行政法院判決上訴，主張：本件係上訴
    人與訴外人江支演、李金皇等3人購置土地並登記江支演名
    下出售，系爭出售土地行為純屬個人一時出售不動產之性質
    ，且上訴人與訴外人江支演、李金皇僅有1次共同出資購買
    土地及出售之行為，並無永續性或持續性營利目標所產生之
    組織結構，不具備所得稅法第11條第2項所定之營利事業「
    組織」，是上訴人與他人共同出資之行為不具備所得稅法「
    營利事業」之要件，其所得應屬所得稅法第14條第1項第7類
    之財產交易所得，依同法第4條第1項第16款規定，個人買賣
    土地之所得免稅，然本件論以營利所得稅捐及罰鍰，原審判
    決顯有不適用法規之違法。縱認系爭出售土地行為屬於「合
    夥之營利事業」，然上訴人等人對於「合夥之營利事業」之
    營業費用既然有無從提示帳簿、文據之情事，則營業費用部
    分亦應有同業利潤標準之適用，被上訴人自應適用「費用率
    標準」扣除上訴人等人「合夥之營利事業」之營業費用，然
    後再據以核算淨利以歸課個人綜合所得，不得僅單純扣除土
    地成本，而置營業費用於不論，原審判決對於此部分未詳予
    審酌，認本件並無依所得稅法第83條第1項規定同業利潤標
    準核定之適用，又未敘明不採之理由，顯然原審判決有判決
    不適用法規及判決不備理由或理由矛盾之違背法令。再者，
    縱上訴人依法有應補稅之事由，惟與本件基於同一之基礎事
    實，由財政部臺灣省中區國稅局核定之訴外人李金皇93年度
    綜合所得稅並未課處罰鍰，本件罰鍰處分顯然有違平等原則
    ，原審判決自有違反平等原則之違背法令等語。惟核其上訴
    理由，係就原審取捨證據、認定事實之職權行使，指摘其為
    不當，並就原審已論斷者，泛言未論斷，或就原審所為論斷
    ，泛言其論斷矛盾，而非具體說明其有何不適用法規或適用
    法規不當之情形，及合於行政訴訟法第243條第2項所列各款
    之事實，難認對該判決之如何違背法令已有具體之指摘，依
    首開規定及說明，應認其上訴為不合法。
三、據上論結，本件上訴為不合法，依行政訴訟法第249條第1項
    前段、第104條、民事訴訟法第95條、第78條，裁定如主文
    。
中    華    民    國    98    年    1     月    15    日
                    最高行政法院第六庭
                        審判長法官  吳  明  鴻
                              法官  廖  宏  明
                              法官  林  茂  權
                              法官  侯  東  昇
                              法官  黃  秋  鴻
以  上  正  本  證  明  與  原  本  無  異
中    華    民    國    98    年    1     月    16    日
                              書記官  伍  榮  陞


司法院資訊處製作；財團法人民間司法改革基金會備份。
